臺灣臺南地方法院刑事判決
110年度訴字第701號
公  訴  人  臺灣臺南地方檢察署檢察官
被      告  周承緯


選任辯護人  周廷威律師
上列被告因違反毒品危害防制條例案件，經檢察官提起公訴（11
0年度偵字第10130號）及移送併辦(110年度偵字第13835號、第1
6080號)，本院判決如下：
    主  文
周承緯犯如附表二編號一至四「主文欄」所示之罪，各處如附表
二編號一至四「主文欄」所示之刑。應執行有期徒刑參年肆月。
扣案如附表一編號1所示之物(驗餘部分，含包裝袋)均沒收銷燬
之；扣案如附表一編號2至3(驗餘部分)、4至9、11至41所示之物
均沒收。
    事  實
一、周承緯明知大麻(不包括大麻全草之成熟莖及其製品〈樹脂除
    外〉及由大麻全草之種子所製成不具發芽活性之製品)屬毒品
    危害防制條例所列管之第二級毒品，不得持有、製造、轉讓
    ，亦知悉大麻屬中央衛生主管機關衛生福利部公告列為禁藥
    ，不得轉讓與他人，竟分別為下列犯行：
(一)基於製造第二級毒品大麻之犯意，於民國109年4月間，自網
    路上某賣家處無償取得數量不詳之大麻種子一批，並利用附
    表一編號11所示電腦上網學習之大麻栽種、乾燥技術後，即
    以其所承租之臺南市○○區○○○街00號房屋，作為栽種大麻之
    場所，並利用附表一編號4至8、12至41所示之工具，以水耕
    法將上開大麻種子栽種發芽成株，再於109年9月間，以自上
    開成熟之大麻植株上摘取大麻花、葉後，放在帳棚內自然蔭
    乾，製成可供施用之乾燥大麻約300公克之方式，製造第二
    級毒品大麻。
(二)又於110年2月間，另行基於意圖供製造毒品之用，而栽種大
    麻之犯意，在其上開租屋處內，依其在網際網路上習得之前
    開栽種大麻方法，以水耕法將大麻種子栽種發芽育成大麻植
    株27株(詳如附表一編號3所示)。
(三)基於轉讓禁藥大麻之犯意：
　1.於109年9月底以附表一編號9所示行動電話之通訊軟體LINE
    與蔡承杰聯絡後，將上開一㈠所製成之大麻毛重約10公克(無
    證據證明淨重已達10公克以上)，攜至蔡承杰位於新北市○○
    區○○路00○0號之店面，無償轉讓與蔡承杰1次。
　2.又於同年11月21日以上開電話之通訊軟體LINE與蔡承杰聯絡
    後，將上開一㈠所製成之大麻毛重約50公克(無證據證明淨重
    已達10公克以上)，以統一便利超商交貨便服務，寄至該超
    商埔昇門市與蔡承杰收受方式，無償轉讓與蔡承杰1次。
(四)嗣經警於110年4月29日上午9時50分許，持本院核發之搜索
    票，扣得如附表一編號1至9、11至41所示之物，始循線查悉
    上情。
二、案經臺南市政府警察局刑事警察大隊報請臺灣臺南地方檢察
    署檢察官指揮偵辦後起訴及經新北市政府警察局刑事警察大
    隊報請臺灣臺南地方檢察署檢察官偵查後移送併辦。
    理  由
一、本判決所引用被告以外之人於審判外之言詞或書面陳述，檢
    察官、被告周承緯及辯護人於本院準備程序中均表示同意作
    為證據使用（見本院卷第54至57頁），且迄至言詞辯論終結
    前均未聲明異議，本院審酌上開證據資料製作時之情況，尚
    無違法不當及證明力明顯過低之瑕疵，亦認為以之作為證據
    應屬適當，爰依刑事訴訟法第159條之5規定，認均有證據能
    力。另本判決引用之非供述證據，均依法定程序取得，經合
    法調查程序，與待證事實間復具相當關聯性，無不得為證據
    情形，依刑事訴訟法第158條之4反面解釋，均有證據能力。
二、上開事實，業經被告於警詢、偵查及本院審理中坦承不諱，
    並經證人蔡承杰證述明確(他卷第45至47、51至53頁)，並有
    被告與證人蔡承杰之LINE對話紀錄截圖24張、被告電腦資料
    檔案翻拍照片5張及紀錄種植大麻明細資料(含損益表、預估
    表、名片檔、鋼印檔及產品介紹工作檔)1份、毒品初步檢驗
    報告書1紙及檢驗照片2張、本院110年聲搜字第510號搜索票
    1紙、新北市政府警察局刑事警察大隊搜索扣押筆錄、扣押
    物品目錄表各1份、搜索現場照片18張及扣押物品照片53張
    、蝦皮使用者帳號「dollysusu」(即被告與其配偶共同使用
    帳號)買家資料、購買大麻栽種設備一覽表、聊聊對話紀錄
    一覽表各1份、被告購買物品與教學種植大麻影片所用器具
    對比圖6張、上開被告租屋處用電異常資料(含用電度數明細
    表及用電資料表)1份、上開租屋處出入車輛蒐證照片26張、
    臺南市政府警察局現場勘察採證報告1份暨所附之搜索現場
    照片27張及扣押物品照片169張、扣案大麻株照片27張、扣
    案大麻成品照片5張、扣案大麻種子照片4張、扣案筆電及手
    機照片共5張、法務部調查局濫用藥物實驗室110年9月6日調
    科壹字第11023009440號、調科壹字第11023009600號鑑定書
    、110年9月27日調科壹字第11023010530號鑑定書各1份在卷
    可稽(警一卷第19至30、32至34、41至127、141至152、165
    至209頁、警二卷第13至15、17至32、51至73頁、警三卷第1
    55至270頁、本院卷第129至139、155、165、175、177、193
    至197、205頁)。此外，復有附表一編號9、11所示扣案手機
    、電腦可資佐證。是被告前揭製造第二級毒品大麻；意圖供
    製造毒品之用，而栽種大麻；2次轉讓大麻之犯行，事證已
    臻明確，堪以認定，應依法論罪科刑。
三、論罪科刑：
(一)按毒品危害防制條例第4條、第17條於109年1月15日經總統
    公布修正，自同年7月15日生效施行。本件被告上開事實欄
    一(一)所示犯行雖自109年4月間開始栽種大麻植株，但實際
    著手採摘大麻花、葉加以蔭乾而製造大麻之時點是109年9月
    間，則被告製造第二級毒品之時間既然在上開規定修正施行
    後，且該次製造第二級毒品前意圖製造而栽種大麻不另論罪
    (詳後述)，本件自無庸比較新舊法，而適用現行同條例第4
    條第2項、第17條第2項之規定，先予敘明。
(二)按大麻為毒品危害防制條例第2條第2項第2款所稱之第二級
    毒品，自不得非法製造、持有。毒品危害防制條例第4條製
    造毒品罪之「製造」，係指就原料、元素予以加工，使成具
    有特定功效之成品者而言，除將非屬毒品之原料加以化合而
    成毒品外，尚包括將原含有毒品物質之物，予以加工改製成
    適合施用之毒品情形在內。毒品危害防制條例第2條第2項第
    2款所列之第二級毒品大麻，係指長成之大麻植株之花、葉
    、嫩莖，經乾燥後適合於施用之製品而言。故對大麻植株之
    花、葉、嫩莖，以人工方式予以摘取、蒐集、清理後，再利
    用人為、天然力或機器設備等方法，以風乾、陰乾、曝曬或
    烘乾等方式，使之乾燥，亦即以人為方式加工施以助力，使
    之達於易於施用之程度，自屬製造大麻毒品之行為（最高法
    院102年度台上字第2465號判決參照）。查被告於偵訊、本
    院審理中均供稱其有將大麻花、葉採摘後放在帳棚內自然蔭
    乾等語(他卷第27頁、本院卷第286頁)，足認被告栽種出大
    麻植株後，對大麻植株之花、葉，以人為方式採摘後，以晾
    乾方式加工施以助力，使之達於可供人施用之程度，自屬製
    造第二級毒品大麻之行為。
(三)又經中央衛生主管機關明令公告禁止製造、調劑、輸入、輸
    出、販賣或陳列之毒害藥品為禁藥，藥事法第22條定有明文
    。大麻（不包括大麻全草之成熟莖及其製品〈樹脂除外〉及由
    大麻全草之種子所製成不具發芽活性之製品）亦為第二級管
    制藥品（參本院卷第201頁所附衛生福利部食品藥物管理署1
    10年10月1日FDA藥字第1109904044號函文及行政院公告之管
    制藥品分級及品項）；大麻煙則為中央衛生主管機關明令公
    告禁止製造、輸入、輸出販賣或陳列之毒害藥品（行政院衛
    生署60年10月2日衛署藥字第04795號公告參照）。又大麻係
    屬毒品危害防制條例第2條第2項第2款所列管之第二級毒品
    ，亦屬藥事法所列管之禁藥，行為人明知大麻為禁藥而轉讓
    予他人者，除成立毒品危害防制條例第8條第2項之轉讓第二
    級毒品罪外，亦構成藥事法第83條第1項之轉讓禁藥罪；而
    除轉讓毒品如安非他命之數量達行政院依毒品危害防制條例
    第8條第6項規定所訂之標準，經依法加重該條第2項之法定
    刑後，較藥事法第83條第1項之法定刑為重之情形外，因藥
    事法第83條第1項係於93年4月21日修正公布，同年月23日施
    行，為毒品危害防制條例第8條第2項後法，且為重法。依「
    重法優於輕法」、「後法優於前法」等法理，除轉讓第一級
    毒品應適用毒品危害防制條例第8條第1項外，轉讓第二、三
    、四級毒品自應優先適用藥事法處斷（最高法院108年度台
    上字第2910號判決意旨參照、臺灣高等法院暨所屬法院97年
    法律座談會刑事臨時類提案第2號）。又事實欄一(三)所示
    被告2次轉讓大麻與蔡承杰部分，公訴意旨及本院均分別認
    定轉讓之毛重為10公克、50公克，但因上開轉讓之大麻並未
    扣案，亦無證據顯示轉讓時之包裝材質、重量為何？故無法
    計算上開重量除去外包裝之「淨重」，且卷內並無其他證據
    可令本件查悉上開轉讓之大麻淨重為何，依罪疑有利被告原
    則，尚難認定被告轉讓之大麻已經達轉讓毒品加重其刑之數
    量標準第2條第1項第2款所定「淨重十公克以上」而應予加
    重；又蔡承杰並非未成年人或懷孕婦女，是被告此部分犯行
    ，並無毒品危害防制條例第8條第6項、第9條第1、2項應加
    重其刑規定之適用，依照前揭說明，被告轉讓大麻與蔡承杰
    之行為，即應優先適用藥事法第83條第1項之規定論處。
(四)是核被告就事實欄一(一)所為，係犯毒品危害防制條例第4 
    條第2項之製造第二級毒品罪。被告因製造大麻而持有大麻
    種子、意圖製造而栽種大麻之低度行為，均為製造大麻之高
    度行為所吸收，又製造後單純持有大麻之低度行為，為製造
    行為之當然結果，均不另論罪；就事實欄一(二)所為，係犯
    毒品危害防制條例第12條第2項之意圖供製造毒品之用而栽
    種大麻罪，其栽種前、後持有大麻種子及大麻植株之低度行
    為，則為意圖供製造毒品之用而栽種大麻之高度行為所吸收
    ，不另論罪；就事實欄一(三)1.、2.所為，均係犯藥事法第
    83條第1項之轉讓禁藥罪。又藥事法未設有處罰持有禁藥之
    規定，是其持有行為自亦無為轉讓之高度行為吸收之餘地。
(五)起訴書雖記載本案被告轉讓大麻之行為，係涉犯毒品危害防
    制條例第8條第2項之轉讓第二級毒品罪，但依上開說明，此
    部分犯行優先適用藥事法第83條第1項規定，是前揭公訴意
    旨，容有誤會。然因二罪之基本社會事實同一，本院並已告
    知被告此部分涉犯藥事法第83條第1項之罪名（見本院卷第2
    74頁），並使被告、辯護人為答辯，對被告之防禦權並不生
    不利影響，爰依刑事訴訟法第300條之規定變更起訴法條。
(六)被告就本案所犯製造第二級毒品罪、意圖供製造毒品之用而
    栽種大麻罪、轉讓禁藥大麻2罪間，犯意各別，行為互殊，
    應予分論併罰。
(七)檢察官移送併辦之犯罪事實，與起訴犯罪事實相同，應併予
    審理。
(八)刑之減輕：
　1.按犯第四條至第八條之罪於偵查及歷次審判中均自白者，減
    輕其刑，毒品危害防制條例第17條第2項定有明文。又行為
    人轉讓同屬禁藥之第二級毒品（未達法定應加重其刑之一定
    數量）予成年人（非孕婦），依重法優於輕法之原則，擇較
    重之藥事法第83條第1項轉讓禁藥罪論處，如行為人於偵查
    及歷次審判中均自白，仍有毒品危害防制條例第17條第2項
    自白減輕其刑規定之適用，此為本院最近一致之法律見解(
    最高法院110年度台上字第3548號刑事判決意旨參照)。而被
    告對於上開事實欄一(一)製造第二級毒品、一(三)2次轉讓
    禁藥之犯行，於偵查及本院審理中均自白犯行，均符合毒品
    危害防制條例第17條第2項規定，均依該規定減輕其刑。
　2.按「毒品危害防制條例第12條第2項規定：『意圖供製造毒品
    之用，而栽種大麻者，處5年以上有期徒刑，得併科500萬元
    以下罰金』。依上揭規定，不論行為人犯罪情節之輕重，至
    少應量處5年以上有期徒刑。個案縱有犯罪情節輕微、顯可
    憫恕之情形，法院適用刑法第59條規定予以酌減其刑，仍應
    量處有期徒刑2年6月以上，無從具體考量行為人所應負責任
    之輕微，為易科罰金或緩刑之宣告，尚嫌情輕法重，致罪責
    與處罰不相當。上開規定對犯該罪而情節輕微者，未併為得
    減輕其刑或另為適當刑度之規定，於此範圍內，對人民受憲
    法第8條保障人身自由權所為之限制，與憲法罪刑相當原則
    不符，有違憲法第23條比例原則。相關機關應自本解釋公布
    之日（即109年3月20日）起1年內，依本解釋意旨修正之；
    逾期未修正，其情節輕微者，法院得依本解釋意旨減輕其法
    定刑至二分之一」，業據司法院釋字第790號解釋在案，且
    相關機關迄今尚未完成上開條文之修正，自該解釋公布之日
    起算，已逾1年。經查，被告就事實欄一(二)栽種大麻期間
    尚短，且始終由其培育看照，尚未收成，亦未導致毒品或原
    料流入市面，對社會造成之危害不大，犯罪情節要屬輕微，
    相關機關又迄未依司法院釋字第790號解釋意旨完成上開條
    文之修正。本案自得逕依該解釋意旨，就被告意圖供製造毒
    品之用而栽種大麻罪部分，減輕其刑，以符罪刑相當。
　3.又同為栽種大麻、製造乾燥大麻之人，其原因動機不一，犯
    罪情節未必盡同，或有大規模栽種以圖製造毒品生產，俾轉
    售牟利者，亦有小量植栽、製造，僅供自己或親密友人少量
    施用，所造成之危害社會程度自明顯有別，是倘依其情狀處
    以相當之有期徒刑，即足以懲儆，並可達防衛社會之目的者
    ，自非不可依被告之客觀犯行與主觀惡性加以考量其情狀是
    否足堪憫恕之處，而適用刑法第59條規定酌減其刑，期使個
    案裁判之量刑，能斟酌至當，符合比例原則。被告製造第二
    級毒品使用自然蔭乾方式，成品不易保存，且僅提供與友人
    蔡承杰，所造成之危害相較於其他毒品大盤商流毒甚廣之狀
    況相對輕微；另意圖製造毒品而栽種大麻之犯罪情節輕微，
    業如前述，且被告供稱其一時好奇栽種大麻等情（本院卷第
    288頁）動機，可見被告係屬一時失慮而為上開犯行，縱使
    分別依毒品危害防制條例第17條第2項、司法院釋字第790號
    解釋意旨，將毒品危害防制條例第4條第2項、第12條第2項
    之法定刑減輕至二分之一，最低刑度仍為有期徒刑5年、2年
    6月，猶嫌過重。是被告製造第二級毒品、意圖供製造毒品
    之用而栽種大麻罪部分，確有情輕法重，堪予憫恕之情狀，
    爰依刑法第59條規定遞減輕其刑。至於轉讓禁藥部分，法定
    刑為7年以下有期徒刑，在經依毒品危害防制條例第17條第2
    項減輕後之刑度甚輕，並無上述情輕法重之情況，故辯護人
    就此部分請求再依刑法第59條酌減其刑，難認有據。
(九)爰審酌被告無視法律禁令，僅因一時好奇即栽種大麻，並製
    造為第二級毒品後加以轉讓，造成毒品流通，所為殊值非難
    。然考量被告轉讓對象同一、各次轉讓非少，但大部分已經
    製造乾燥之大麻仍為本件查扣在案，流通範圍甚為侷限，犯
    罪情節尚非十分嚴重。兼衡被告無前科之素行(見卷附臺灣
    高等法院被告前案紀錄表)、犯後坦承犯行、自願繳款新臺
    幣(下同)8萬元與公庫(本院卷第265頁收據)之態度，其於審
    理時自陳學歷為大學畢業，現為業務，月收入3至4萬元，已
    婚，有2名未成年子女(本院卷第287頁)、父親罹癌治療中(
    本院卷第93頁診斷證明書)之智識程度、家庭生活狀況等一
    切情狀，分別量處如附表二「主文」欄所示之刑，並衡酌被
    告所為犯行之相關性、可非難性，定其應執行刑如主文所示
    。又辯護人雖請求給與被告緩刑之宣告，然被告所犯毒品危
    害防制條例第4條第2項之罪，最輕法定本刑為有期徒刑10年
    ，經依同條例第17條第2項、刑法第59條規定遞減其刑後，
    最低法定刑為2年6月，不符刑法第74條第1項規定得宣告緩
    刑之要件，故無從就本案宣告緩刑，併此敘明。
四、沒收：
(一)扣案如附表一編號1所示之乾燥大麻葉，經鑑定含第二級毒
    品大麻成分，有法務部調查局濫用藥物實驗室110年9月6日
    調科壹字第11023009600號鑑定書1份在卷可稽(見本院卷第1
    77頁)，故驗餘部分，應依毒品危害防制條例第18條第1項前
    段規定，沒收銷燬之。至盛裝上揭毒品之包裝袋，以現今所
    採行之鑑驗方式，其內仍會殘留微量毒品，無法將之完全析
    離，亦屬毒品危害防制條例第2條第2項第2款所稱第二級毒
    品，同應依毒品危害防制條例第18條第1項前段規定沒收銷
    燬之。另鑑驗用罄之毒品，既已滅失，自無宣告沒收銷燬之
    必要，附此敘明。
(二)扣案如附表一編號2所示大麻種子，經鑑定部分可發芽，應
    認具仍有活性，有法務部調查局濫用藥物實驗室110年9月27
    日調科壹字第11023010530號濫用藥物實驗室鑑定書1紙在卷
    可稽(本院卷第205頁)。此雖尚非屬第二級毒品，但依毒品
    危害防制條例第14條第4項規定，禁止持有，屬違禁物，是
    扣案如附表一編號2所示大麻種子，除經抽樣之大麻種子已
    鑑驗用罄外，其餘應依刑法第38條第1項規定宣告沒收。
(三)按大麻之幼苗或植株，縱含有第二級毒品大麻之成分，如未
    經加工製造成易於施用之製品，應僅屬製造第二級毒品大麻
    之原料而已，尚難認係第二級毒品，是扣案之大麻植株，雖
    檢出大麻成分，惟尚未加工製造成易於施用之製品，僅屬製
    造第二級毒品大麻之原料，性質上尚難認係第二級毒品大麻
    ，自不應依毒品危害防制條例第18條第1項之規定，宣告沒
    收銷燬（最高法院99年度台上字第2048號判決意旨參照，另
    110年度台上字第5482號判決同此意旨）。查扣案如附表一
    編號3所示大麻植株，經送鑑定，經鑑定人員檢視葉片外觀
    均具大麻特徵、隨機抽樣5顆檢驗結果均含大麻成分，亦有
    法務部調查局濫用藥物實驗室110年9月6日調科壹字第11023
    009440號鑑定書1份存卷可證(本院卷第175頁)，已如前述。
    依上開說明，上開大麻植株僅屬製造第二級毒品大麻之原料
    ，尚與毒品危害防制條例第18條第1項前段所規定已製造完
    成應沒收銷燬之第二級毒品大麻有別，惟既具有大麻成分，
    即屬違禁物，爰依刑法第38條第1項之規定宣告沒收。至於
    鑑驗中所滅失之部分，既已滅失，爰不再諭知沒收。
(四)犯罪工具：扣案如附表一編號4至8、11至41所示之物，均係
    被告使用作為犯製造第二級毒品及栽種大麻所使用之工具，
    業據被告供陳在卷（本院卷第54頁），爰依毒品危害防制條
    例第19條第1項規定宣告沒收。
(五)另附表一編號9所示手機，經被告下載通訊軟體LINE，並用
    以與蔡承杰聯絡轉讓禁藥事宜，為被告所有、供犯罪所用之
    工具，故依刑法第38條第2項前段規定沒收之。
據上論斷，應依刑事訴訟法第299條第1項前段、第300條，判決
如主文。
本案經檢察官李政賢提起公訴及移送併辦、檢察官陳擁文、莊士
嶔到庭執行職務。
中　　華　　民　　國　　110 　年　　12　　月　　15　　日
                  刑事第十五庭  審判長法  官  莊政達
                                      法  官  陳貽明
                                      法  官  李音儀
以上正本證明與原本無異。
如不服本判決應於收受本判決後20日內向本院提出上訴書狀，並
應敘述具體理由。其未敘述上訴理由者，應於上訴期間屆滿後20
日內向本院補提理由書狀（均須按他造當事人之人數附繕本）「
切勿逕送上級法院」。 
     　　　　　　　　　　　　　　　 　書記官  陳怡蓁
中　　華　　民　　國　　110 　年　　12　　月　　15　　日
附錄論罪科刑法條：
毒品危害防制條例第4條第2項
製造、運輸、販賣第二級毒品者，處無期徒刑或10年以上有期徒
刑，得併科新臺幣1千5百萬元以下罰金。
毒品危害防制條例第12條第2項
意圖供製造毒品之用，而栽種大麻者，處5年以上有期徒刑，得
併科新臺幣5百萬元以下罰金。
藥事法第83條第1項
明知為偽藥或禁藥，而販賣、供應、調劑、運送、寄藏、牙保、
轉讓或意圖販賣而陳列者，處7年以下有期徒刑，得併科新臺幣5
千萬元以下罰金。
附表一：扣押物品
編號 品名、數量 備考/現場編號 編號 品名、數量 備考/現場編號 1 大麻成品(改裝夾鍊袋)2罐、大麻成品3包 1.合計淨重205.81公克，驗餘淨重205.75公克。 2.編號29-1～5 2 大麻種子3包、1管 1.合計淨重123.52公克。採樣20顆進行發芽試驗，此部分採樣檢品用罄。 2.編號23-2～4；無 3 大麻株27株 編號13-4~7、14-4~7、32-4~7、34-4~7、36-3~13 4 冰箱1個 編號23-1 5 營養劑(15-10-15)2盒 編號6-5、18-3 6 營養劑(10-30-20)2盒 編號6-6、18-2 7 高錳酸鉀3包 編號6-1、18-7、24-2 8 硫酸鎂2盒 編號6-2、18-6 9 Iphone手機1支 IMEI：353814083136991 10 SAMSUNG手機 1支 IMEI:359193104200076/13 11 電腦1台 S/N:K1805n0006596 12 鐵盒8個 編號7、21 13 大麻栽種棚6個 編號13、14、30、32、34、36 14 單磷酸鉀1盒 編號6-3 15 營養劑(12-7-25)2盒 編號6-4、18-4 16 營養劑(0-52-34)1盒 編號18-5 17 營養劑(15-10-30)2盒 編號6-7、18-1 18 營養劑5包 編號24-1 19 液態肥料4罐 編號27-4 20 酒精3罐 編號8、27-1、22 21 雙氧水12罐 編號12、27-2 22 PH調節劑7罐 編號27-3 23 LED燈8個 編號1、13-2、14-2、32-2、34-2、36-2 24 溫濕度劑5個 編號13-8、14-8、34-8、36-14、32-8 25 抽風設備5組 編號3、17 26 滴管2包 編號4 27 磅秤1個 編號5 28 PH測定筆2個 編號9-1、20-1 29 TDS測定筆2個 編號9-2、20-2 30 勺子10支 編號10、19 31 抽水器2個 編號11、35 32 電扇5個 編號13-1、14-1、32-1、34-1、36-1 33 打氣機8個 編號2、14-3、32-3、34-3、13-3 34 定時器5個 編號16、33 35 水培桶30個 編號15、31 36 夾鍊袋2包 編號28-1 37 保溼片1袋 編號28-2 38 鐵盤6個 編號30-1 39 捲煙器1個 編號25-2 40 研磨器1個 編號25-1 41 測光儀1個 編號26    
附表二：
編號 事實欄 主文 一 事實欄一(一) 周承緯犯製造第二級毒品罪，處有期徒刑貳年拾月。 二 事實欄一(二) 周承緯犯意圖供製造毒品之用，而栽種大麻罪，處有期徒刑壹年陸月。 三 事實欄一(三)1. 周承緯犯藥事法第八十三條第一項之轉讓禁藥罪，處有期徒刑柒月。 四 事實欄一(三)2. 周承緯犯藥事法第八十三條第一項之轉讓禁藥罪，處有期徒刑玖月。 
附表三：卷證名稱、簡稱對照表
一、臺南市政府警察局刑事警察大隊南市警大偵三字第1100239799號卷，簡稱警一卷。 二、新北市政府警察局刑事警察大隊新北市警八字第1104490213號卷，簡稱警二卷。 三、臺灣臺南地方檢察署110年度他字第2354號偵查卷，簡稱他卷。 四、新北市政府警察局刑事警察大隊新北警刑八字第1104501317號卷，簡稱警三卷。 五、本院110年度訴字第701號刑事卷，簡稱本院卷。